臺灣高等法院臺中分院刑事裁定
110年度聲字第1479號
聲  請  人
即  第三人  洪麗娟



上列聲請人因被告林宸慶詐欺等案件（110年度上訴字第130號）
聲請發還扣押物，本院裁定如下：
    主  文
聲請駁回。
    理  由
一、聲請意旨略以：聲請人洪麗娟與相對人即被告林宸慶因債務
    關係，聲請人借予相對人林宸慶新台幣（下同）3,003,000
    元，前經臺灣南投地方檢察署以109年度聲扣字第2號扣押在
    案，前揭扣押之存款30,003,000元，相對人林宸慶已於審理
    時明確陳稱係聲請人所有借給相對人，相對人亦聲請發還存
    款予聲請人，請考量因無爭議，且本案曠日廢時，俟判決確
    定恐須費時很長時日，且為免相對人脫產，請准予解除款項
    之扣押，並發還聲請人等語。
二、按可為證據或得沒收之物，得扣押之；為保全追徵，必要時
    得酌量扣押犯罪嫌疑人、被告或第三人之財產，刑事訴訟法
    第133條第1項、第2項分別定有明文。又依同法第142條第1
    項、第317條之規定，扣押物若無留存之必要者，不待案件
    終結，應以法院之裁定或檢察官命令發還之，其係贓物而無
    第三人主張權利者，應發還被害人；而扣押物未經諭知沒收
    者，應即發還，但上訴期間內或上訴中遇有必要情形，得繼
    續扣押之。再扣押物除宣告沒收之物外，應發還於權利人。
    所謂權利人即扣押物之應受發還人，固指扣押物之所有人，
    及扣押時所取自之該物持有人，或保管人而言；此於所有人
    與持有人或保管人相競合之情形，固無不同，但所有人與持
    有人或保管人分屬不同一人時，則應發還其所有人（最高法
    院著有95年度台抗字第138號裁定見解參照）。
三、被告林宸慶所有之臺灣中小企業銀行太平分行帳號00000000
    000號帳戶（下稱系爭帳戶），前經臺灣南投地方檢察署檢
    察官以109年度偵字第1554號案件偵辦，扣押被告林宸慶所
    有之存摺5本，並聲請原審扣押系爭帳戶內之存款，經原審
    以109年度聲扣字第2號、第3號裁定分別扣押前開帳戶內223
    萬元、3,003,000元內之款項，嗣檢察官對被告林宸慶提起
    公訴，由原審以109年度訴字第94號案件受理，於民國109年
    10月22日審結，並於109年12月3日宣判，嗣被告林宸慶及檢
    察官均提起上訴，由本院以110年度上訴字第130號受理等情
    ，有原審109年度聲扣字第2號、第3號裁定、臺灣高等法院
    被告前案紀錄表1份附於本院110年度上訴字第130號卷宗可
    稽。被告林宸慶於固坦承確有收受聲請人交付之3,003,000
    元，並將之存入系爭帳戶，然聲請人將3,000,000元借予被
    告林宸慶而匯入系爭帳戶後，該筆金錢所有權已與被告林宸
    慶系爭帳戶內之其他款項混同，均屬被告林宸慶所有，聲請
    人已非所有權人。且被告林宸慶被訴詐欺聲請人3,000,000
    元及3,000元部分，業經原審以109年度訴字第94號判決無罪
    ，現由本院審理中，則系爭帳戶內之3,003,000元存款是否
    確為贓物而無第三人主張權利，亦非無疑。
四、從而，聲請人系爭帳戶內之款項3,003,000元為其所有而請
    求撤銷扣押並發還聲請人，自非有據。本件聲請為無理由，
    應予駁回。
據上論斷，依刑事訴訟法第220條，裁定如主文。 　　
中　　華　　民　　國　　110 　年　　6 　　月　　1 　　日
            刑事第三庭    審判長法　官  胡  忠  文
　　　　　　　　　　　　        法　官  趙  春  碧
　　　　　　　　　　　　　      法　官  楊  欣  怡
以上正本證明與原本無異。
如不服本裁定，應於收受送達後5日內向本院提出抗告書狀（須
附繕本）。
                                書記官  孫  銘  宏
　　　　　　　　　　　　　　　　
中　　華　　民　　國　　110 　年　　6 　　月　　1 　　日